臺灣臺東地方法院民事簡易判決
109年度東原簡字第56號
原      告  黃庭恩  
被      告  廖○慧  
法定代理人      
兼  被  告  林○琪  
被      告  林憶庭  
上列當事人間109年度東原簡字第56號損害賠償事件，於中華民
國110年5月5日言詞辯論終結，本院判決如下：
    主      文
被告丙○○與被告甲○○應連帶給付原告新臺幣貳萬壹仟參佰元。
被告丙○○與被告林○琪應連帶給付原告新臺幣貳萬壹仟參佰元。
前二項所命給付金額，如有任一被告為給付時，其餘被告於應給
付範圍內，免除給付責任。
原告其餘之訴駁回。
訴訟費用由被告連帶負擔百分之十五，餘由原告負擔。
本判決原告勝訴部分得假執行，但被告如以新台幣貳萬壹仟參佰
元為原告預供擔保，各得免為假執行。
    事實及理由
壹、程序方面
一、按行政機關及司法機關所製作必須公開之文書，除前項第3
    款或其他法律特別規定之情形外，不得揭露足以識別前項兒
    童及少年身分之資訊，兒童及少年福利與權益保障法第69條
    定有明文。查被告丙○○為未滿18歲之少年（民國00年00月生
    ，年籍資料詳卷），是本判決不揭露足以識別少年身分之資
    訊；另被告兼丙○○之法定代理人林○琪雖為成年人，然為貫
    徹上揭少年身分資訊之保障，避免他人由相關人物知悉上揭
    少年資訊，故本判決仍不予揭露林○琪之身分資訊，先予敘
    明。
二、訴狀送達後，原告不得將原訴變更或追加他訴，但請求之基
    礎事實同一、擴張或減縮應受判決事項之聲明者，不在此限
    ，民事訴訟法第255條第1項第2款、第3款分別定有明文。原
    告提起本件訴訟，聲明原係請求：被告丙○○、林○琪應連帶
    給付原告新台幣（下同）128,770元。嗣於訴狀送達後，於1
    09年11月13日，追加甲○○為被告，應與丙○○及林○琪連帶給
    付原告128,770元(見本院卷第65頁)，復於110年2月24日，
    變更訴之聲明為：被告丙○○、林○琪及甲○○應連帶給付原告1
    90,520元（見本院卷第149頁）。經核上開原告就請求金額
    所為訴之變更，基礎事實同一，且屬擴張應受判決事項之聲
    明，依上開規定，應予准許。
三、本件被告甲○○經合法通知，未於言詞辯論期日到場，核無
    民事訴訟法第386條所列各款情形，爰依原告之聲請，由其
    一造辯論而為判決。 　　
貳、實體方面：
一、原告主張：
(一)被告丙○○於民國109年1月26日晚上8時40分許，騎乘車號000
    -0000號普通重型機車，行經臺東縣臺東市中興路5段300116
    燈桿前，因右偏行駛時，未充分注意右後方來車，致撞傷原
    告，原告送醫治療，車輛損毀。被告甲○○為車主，明知被告
    丙○○無駕駛執照且無行車經驗，竟將車輛出借給丙○○，被告
    林○琪則為丙○○之法定代理人，被告丙○○應與林○琪及車主甲○○應連帶賠償原告190,520元。
(二)原告請求被告3人賠償190,520元，各項金額如下：
 1、醫藥費470元。
 2、車輛修理費58,300元。
 3、工作損失費用:16,000元(往返臺東天數8天×日薪2,000元)。
 4、交通住宿費用:上班交通損失19,750元:機車無法騎乘×費用
    。395×50=19,750元;往返臺東交通住宿費用16,000元:交通
    住宿×費用=花費。2,000×8=16,000元)　　　
 5、精神賠償80,000元。　　
二、被告丙○○、林○琪則以：
(一)交通部公路總局臺北區監理所花東車輛行車事故鑑定會花東
    區0000000案鑑定意見書有明顯疏漏而違背法令不應採用，
    應以臺東縣警察局道路交通事故初步分析研判表為兩造過失
    比例之判斷標準。鑑定書中以並未注意兩造當時行駛同一車
    道即中興路外側車道，被告丙○○行駛在前，而原告乙○○行駛
    在後，由被告丙○○談話紀錄表「我騎乘HUJ-7363機車沿中興
    路五段外車道直行..，」及原告乙○○談話紀錄表「我騎乘53
    9-FBA機車沿中興路五段外車道直行，到事故地點對方在我
    左前方車頭已經向右斜切」可以證明，顯然原告乙○○違反道
    路交通安全規則第94條第1項規定，汽車在同一車道行駛時
    ，除擬超越前車外，後車與前車之間應保持隨時可以煞停之
    距離，不得任意以迫近或其他方式，迫使前車讓道之規定，
    鑑定書完全未論及此，反而認定原告無肇事因素云云顯有錯
    誤，反觀第一線現場處理之臺東縣警察局交通警察隊所作成
    之道路交通事故初步分析研判表即認定原告乙○○未保持行車
    安全距離，違反道路交通安全規則第94條1項，若原告乙○○
    要超越被告時也應遵守道路交通安全規則第101條超車規定
    ，且原告應有超速才造成被告所載之溫曼菁撞飛出去，故被
    告主張應以第一線處理之臺東縣警察局道路交通事故初步分
    析研判表為過失比例之判斷依據。
(二)原告主張470元醫藥費顯無理由:車禍發生於000年0月00日20
    時40分，原告所提醫藥費卻是於109年1月27日13時13分才看
    診，原告所受右側膝部挫傷與本案車禍是否相關顯有疑慮。
(三)對原告所提出之車輛修理費58,300元估價單，被告不爭執其
    真正，惟認為應計算折舊。
(四)原告主張16,000元總工作損失顯無理由:當事人於訴訟過程
    中之支出，除裁判費、證人日旅費、鑑定費、提解費等依法
    得認為係訴訟費用之項目，由法院依訴訟結果定當事人負擔
    比例及金額外，其餘律師費、交通費等訴訟成本，除當事人
    另有約定外，依我國法律均非當事人得向對造請求賠償之項
    目。況原告為解決糾紛，進行訴訟程序行為，此乃其為保障
    自身權利所為之選擇，並非因被告之侵權行為所直接造成之
    損害，亦難認有相當因果關係，是原告此部分請求顯無理由
    。若原告因本件禍受有右側膝部挫傷，亦無證明有休養之需
    要。而原告主張每日日薪2,000元云云亦與原告提出薪資給
    付證明日薪1,050元顯有不同，又原告主張來回8日云云並未
    證明何來8日，原告所述顯然不實。
(五)原告主張上班交通損失19,750元云云顯無理由:原告並未說
    明如何計算上班交通損失，原告也未舉證證明，且原告於11
    0年1月6日準備程序中自述「我還冒著危險將機車從臺東騎
    回彰化。」，顯然539-FBA大型重機車並無不能使用之情形
    。且原告於110年1月6日準備程序中自述「上班的話，騎我
    爸爸的機車或開我爸的車。」顯然原告並無上班交通之損失
    。
(六)原告主張往返臺東交通、住宿費用16,000元云云顯無理由:
    原告未說明如何計算其受有往返台東交通、住宿費用2,000X
    8=16,000元，原告也未提出證明。又所謂相當因果關係，係
    以行為人之行為所造成之客觀存在事實為基礎，並就此客觀
    存在事實，依吾人智識經驗判斷，通常均有發生同樣損害結
    果之可能者，該行為人之行為與損害之間，即有因果關係(
    最高法院84年台上字第2439號判決可參)。故就該客觀存在
    事實，依吾人智識經驗判斷，原告因提出損害賠償案件而至
    法院開庭所支出之交通住宿費，顯非屬通常均有發生此種「
    損害結果」之可能，原告請求上開費用之賠償與系爭事故間
    ，顯無相當因果關係存在，故原告此部分之請求無理由。
(七)原告主張精神賠償80,000元云云顯無理由:民法第195條，不
    法侵害他人之身體、健康、名譽、自由、信用、隱私、貞操
    ，或不法侵害其他人格法益而情節重大者，被害人雖非財產
    上之損害，亦得請求賠償相當之金額。其名譽被侵害者，並
    得請求回復名譽之適當處分。法官問:請求精神賠償4萬元部
    分有無依據?原告表示「我在車禍之後，因為過年找不到車
    行維修，車子的龍頭內縮，我還冒著危險將機車從臺東騎回
    彰化。」原告主張顯非屬精神賠償範圍而無理由，且所請求
    之金額顯屬過高。若原告主張所受右側膝部挫傷之精神賠償
    ，則主張原告與有過失，原告也不能證明所受右側膝部挫傷
    與本案車禍有關，所請求精神賠償顯無理由，而被告丙○○為
    未成年人尚在就學階段、母親林○琪為單親亦無財產，為低
    收入戶，工作所得也不高，原告所請求精神賠償金額顯屬過
    高。
(八)聲明：
 1、原告之訴駁回。
 2、訴訟費用由原告負擔。
 3、如受不利判決，願供擔保請准宣告免為假執行。　　
三、得心證之理由：
(一)被告丙○○應對原告負侵權行為損害賠償責任。
 1、行車右轉彎時，應先顯示車輛前後之右邊方向燈光;又汽車
    行駛時，駕駛人應注意車前狀況及兩車並行之間隔，並隨時
    採取必要之安全措施，不得在道路上蛇行，或以其他危險方
    式駕車，道路交通安全規則第91條第1項第1款、第94條第3
    項分別定有明文。原告於臺東縣警察局臺東分局道路交通事
    故談話紀錄表中表示:「我騎乘539-FBA機車沿中興五段外車
    道直行，到事故地點對方在我左前方，車頭已經向右斜切，
    沒有打方向燈，我有趕快煞車，但來不及，發生車禍。」(
    見本院卷第27頁)，又被告丙○○於臺東縣警察局臺東分局道
    路交通事故談話紀錄表中則陳稱:「我騎乘MUJ-7363機車沿
    中興路五段外車道直行，我當時要右轉到路旁朋友家，我來
    不及打方向燈，也沒有向後看，我稍微向右切時，對方騎機
    車從我右後方直行而來，發生車禍。…我沒有駕照。」(見本
    院卷第25頁)，再參照交通事故現場圖、道路交通事故調查
    表報告(一)、(二)，車禍後之車損照片及原告臺北榮民醫院
    臺東分院診斷證明書所示，足認，本件被告丙○○未考領有合
    格之普通重型機車駕駛執照，仍於109年1月26日晚上8時40
    分許，騎乘車號000-0000號普通重型機車，搭載友人溫曼菁
    沿臺東縣臺東市中興路5段由南向北方向行使，應注意行駛
    時，駕駛人應注意車前狀況及兩車並行之間隔，並隨時採取
    必要之安全措施，右轉彎時，應先顯示車輛前後之右邊方向
    燈光，而依當時天氣無風雨、夜間有照明、路面乾燥無缺陷
    、道路無障礙物，且無不能注意之情形，其行駛至該路段30
    0116燈桿前欲右彎時，竟未充分注意右後方來車，且未顯示
    右邊方向燈光，忽然右偏行駛，致原告駕駛車號000-000號
    大型重型機車亦行經該路段時閃避不及，兩車因此發生撞擊
    ，原告人車倒地，因而受有右側膝部挫傷之傷害及機車之損
    壞，因此，被告丙○○對系爭車禍自應負過失責任。此外，交
    通部公路總局臺北區監理所花東車輛行車事故鑑定會花東區
    0000000案鑑定意見書亦認定，被告丙○○駕駛普通重型機車
    右偏行駛時，未充分注意右後方來車，為肇事原因，其未達
    法定考照年齡駕車違反規定;原告駕駛大型重型機車，無肇
    事因素，有上開鑑定意見書在卷足憑(見本院卷第23-24頁)
    ，鑑定意見書之肇事分析，與現場跡證相符，堪為佐證。
 2、被告丙○○及林○琪雖辯稱:本件車禍原告違反道路交通安全規
    則第94條第1項規定，汽車在同一車道行駛時，除擬超越前
    車外，後車與前車之間應保持隨時可以煞停之距離，不得任
    意以迫近或其他方式，迫使前車讓道之規定，原告未保持行
    車安全距離，若原告要超越被告時，也應遵守道路交通安全
    規則第101條超車規定，且原告應有超速才造成被告所載之
    溫曼菁撞飛出去云云，然依上開所述，系爭車禍係因原告欲
    右轉時，未充分注意右後方來車，且未顯示右邊方向燈光，
    忽然右偏行駛，原告就被告危險駕駛行為無客觀預見可能性
    ，又被告未能舉證證明原告於車禍發生時與被告未保隨時可
    以煞停之距離或原告有任何違法超車、超速之情形，尚難認
    原告就系爭車禍有肇事責任。
 3、按因故意或過失，不法侵害他人之權利者，負損害賠償任。
    汽車、機車或其他非依軌道行駛之動力車輛，在使用中加損
    害於他人者，駕駛人應賠償因此所生之損害。不法侵害他人
    之身體或健康者，對於被害人因此喪失或減少勞動能力或增
    加生活上之需要時，應負損害賠償責任。不法侵害他人之身
    體、健康、名譽、自由、信用、隱私、貞操，或不法侵害其
    他人格法益而情節重大者，被害人雖非財產上之損害，亦得
    請求賠償相當之金額，民法第184條第1項前段、第191條之2
    前段、第193條第1項及第195條第1項前段分別定有明文。本
    件被告丙○○之過失行為肇致系爭車禍事故，足堪認定，原告
    因系爭車禍事故受有右側膝部挫傷之傷害，及系爭車輛受損
    ，與被告丙○○之過失駕駛行為間，具有相當因果關係，從而
    ，原告之身體權、健康權及財產權因被告丙○○過失不法侵害
    行為而生損害，被告丙○○自應負侵權行為損害賠償責任。
(二)被告甲○○應與被告丙○○連帶負損害賠償責任。　　
 1、民法第185條規定：(第1項前段）數人共同不法侵害他人之
    權利者，連帶負損害賠償責任。（第2項）造意人及幫助人
    ，視為共同行為人。又道路交通管理處罰條例第21條第1 項
    規定：汽車駕駛人，未領有駕駛執照駕駛小型車或機車，處
    6,000元以上12,000元以下罰鍰，並當場禁止其駕駛；同條
    第5 項規定：汽車所有人允許同條第1項第1款至第5 款之違
    規駕駛人駕駛其汽車者，除依第1項規定之罰鍰處罰外，並
    記該汽車違規紀錄1次。但如其已善盡查證駕駛人駕駛執照
    資格之注意，或縱加以相當注意而仍不免發生違規者，不在
    此限。是汽車所有人允許未領有駕駛執照之人駕駛汽車，違
    反道路交通管理處罰條例第21條第5 項，除有免責事由外，
    將受處罰。而汽車駕駛執照為駕駛汽車之許可憑證，由駕駛
    人向公路監理機關申請登記，考驗及格後發給之；申請汽車
    駕駛執照考驗者，其應考科目為筆試及路考，筆試包括交通
    規則及機械常識，報考普通駕駛執照者，免考機械常識。各
    科考驗成績最高分均為100 分，其及格基準為交通規則85分
    ，機械常識60分，路考70分。道路交通安全規則第50條第1
    項前段、第65條第1項、第3 項定有明文。其立法目的即在
    於要求汽車駕駛人應知悉一定程度之交通規則及通過路考之
    能力，藉此保障其他用路人之往來安全，屬保護他人之法律
    。
 2、被告甲○○為肇事車輛車號000-0000號普通重型機車之所有人
    ，有公路監理電子閘門車籍資料在卷可佐。又被告丙○○於本
    院審理中陳稱:伊所騎乘之機車是向甲○○借的，與甲○○是朋
    友關係，她知道伊當時只有15歲，沒有駕照等語(見本院卷
    第146-147頁)。是以，被告甲○○明知丙○○無駕駛執照，卻仍
    將上開車輛借予丙○○使用，因甲○○未於言詞辯論期日到場，
    或提出書狀供本院審酌，依民事訴訟法第280條第3項準用同
    條第1項規定，視同自認。是被告甲○○知悉被告丙○○無駕駛
    執照，可預見丙○○不具交通規則之知識及道路駕駛之能力，
    依法不得騎乘機車，可能因此與他人發生車禍，卻未善盡查
    證駕駛人駕駛執照資格，或盡相當之注意，而借用前述機車
    予丙○○駕駛上路，自違反前述法律規定，致丙○○於行車時因
    未充分注意右後方來車，且未顯示右邊方向燈光，忽然右偏
    行駛，造成原告之損害，甲○○就此損害之發生，不能證明其
    無過失，依民法第184條第2項規定，亦應同負過失損害賠償
    責任。故原告之主張，依民法第185條規定，甲○○應與丙○○
    負連帶賠償責任，自屬有據。
(三)被告林○琪應與被告丙○○連帶負損害賠償責任。
 1、民法第187條規定：（第1項）無行為能力人或限制行為能力
    人，不法侵害他人之權利者，以行為時有識別能力為限，與
    其法定代理人連帶負損害賠償責任。行為時無識別能力者，
    由其法定代理人負損害賠償責任。（第2項）前項情形，法
    定代理人如其監督並未疏懈，或縱加以相當之監督，而仍不
    免發生損害者，不負賠償責任。
 2、被告丙○○係93年11月出生，於本件車禍事故發生時僅15歲，
    尚未成年，且被告林○琪為丙○○之母等情，有個人戶籍資料
    查詢結果在卷可憑(見本院卷第53頁)。而林○琪不能證明其
    有何善盡查證駕駛人駕駛執照資格之注意，或縱加以相當注
    意而仍不免發生違規之情形，無從免責。故原告之主張，依
    民法第187條第1項規定，丙○○之母林○琪應與丙○○負連帶賠
    償責任，自屬有據。
(四)損害賠償數額之認定:
 1、醫療費用470元部分:原告主張因系爭車禍事故而有上述傷害
    ，共計支出醫療費470元，業據提出臺北榮民總醫院臺東分
    院診斷證明書及醫療費用收據為證(見本院卷第109-111頁)
    ，此醫療費用與治療原告所受之傷害有密切關係，屬回復原
    狀之必要費用。被告丙○○及林○琪雖爭執原告於車禍翌日才
    到醫院就診，原告所受之傷勢與本件車禍是否有關顯有疑慮
    ，然依原告所受右側膝部挫傷之傷勢，為一般車禍常見之傷
    勢，且原告於車禍翌日就診，亦接近車禍發生之時間，故被
    告之辯解尚無足採，原告請求醫療費部分，應予准許。
 2、機車修理費58,300元，其中5,830元部分應予准許，逾此部
    分之請求，不應准許:按不法毀損他人之物者，被害人得請
    求賠償其物因毀損所減少之價值，民法第196條定有明文。
    又依民法第196條請求賠償物被毀損所減少之價額，得以修
    復費用為估定之標準，但以必要者為限，例如修理材料費以
    新品換舊品應予折舊（最高法院民事庭77年度第9次會議決
    議參照）。經查，原告主張其所騎乘之機車為原告所有，因
    被告丙○○之過失行為而毀損，修復費用為58,300元等情，業
    據原告提出采和車業有限公司估價單、大型重機行車執照為
    證（見本院卷第113、115頁），且為被告丙○○、林○琪所不
    爭執，自堪信為真實。而依行政院所頒佈固定資產耐用年數
    表第二類第三項規定，機車之耐用年數為3年，依定率遞減
    法每年折舊千分之536；復按固定資產折舊率表附註㈣規定，
    採用定率遞減法者，其最後1年之折舊額，加歷年折舊累計
    額，其總和不得超過該資產成本原額之10分之9。是已逾耐
    用年數之機車，仍有相當於新品資產成本10分之1之殘值。
    原告之車輛係於99年3月出廠，有原告提出之系爭機車行照
    在卷可稽，至發生車損之109年1月26日，共計9年10月(依營
    利事業所得稅結算申報查核準則，提列折舊以一年為計算單
    位，其使用期間未滿一年者，按實際使用月數相當於全年之
    比例計算之，不滿一月者，以月計），已逾上開所定之耐用
    年限3年，其折舊額必然超過換修零件費用10分之9甚多，故
    其折舊後之換修零件費用，應以換修零件總額之10分之1計
    算。依原告所提出之估價單所載，原告機車修理費用材料部
    分為58,300元，扣除折舊額後應為5,830元「計算式：58,30
    0元×1/10＝5,830元」，是以，原告請求被告賠償機車之修理
    費用5,830元部分，即屬有據，逾此部分之請求，不應准許
    。
 3、往返臺東工作損失16,000元、上班交通損失19,750元及往返
    臺東交通住宿費用16,000元部分均不應准許:　
 (1)按侵權行為之成立，應具備行為不法、行為與損害間有因果
    關係等客觀要件，及行為人有故意或過失等主觀要件，缺一
    不可。又行為與損害間是否存在因果關係之判斷，通說採用
    相當因果關係說，即行為與損害結果間，縱有如無該行為，
    即不致發生損害之關係，但此種行為，按諸一般情形，不適
    於發生該項結果者，即無相當因果關係。
 (2)原告主張其因系爭車禍事故，向任職之公司請假到法院調解
    、開庭等，減少工作收入16,000元，無法騎機車之上班交通
    損失19,750元，往返臺東開庭交通住宿費用16,000元云云，
    原告上開請求，均為被告丙○○及林○琪所否認。原告是否提
    起民事訴訟，究屬當事人所得自由選擇，原告縱選擇提出民
    事訴訟，因此向任職公司請假到臺東出庭而減少工作收入及
    交通住宿費用，均屬其自由及為主張權利所生之訴訟成本，
    與被告所為過失傷害行為間無直接因果關係，難認係因被告
    侵權行為所生之損害，是原告此部分請求，礙難准許。再原
    告主張無法騎機車之上班交通損失部分，原告未據提出任何
    證據以資佐證，且原告此部分所請求之交通費，並非因身體
    受傷而須就醫所生之必要交通費，且原告每日上班本來就須
    支付交通費用，非因本件車禍所致而增加之生活上需要，是
    原告此部分之請求，亦屬無理由，應予駁回。
 4、原告請求精神賠償8萬元，其中15,000元部分應予准許，逾
    此部分之請求，不應准許:
 (1)按慰藉金之賠償，以人格權遭受侵害，使精神上受有痛苦為
    必要，至其核給之標準固與財產上損害之計算不同，惟非不
    可斟酌雙方身分、資力與加害程度，及其他各種情形核定相
    當之數額。原告因被告丙○○之過失傷害行為受有右側膝部挫
    傷之傷害於其身心必因而承受相當之痛苦，則原告本於侵權
    行為之法律關係，請求被告丙○○賠償其非財產上之損失，自
    屬有據。
 (2)經查，原告係82年3月生，大學畢業，任職於機械加工業，
    每月收入約3萬多元，原告108年度所得1筆、無財產資料（
    給付總額、財產總額之明細，參見原告之稅務電子閘門財產
    所得調件明細表，見本院卷第81-83頁）；被告丙○○則係93
    年11月生，現為在學學生，目前無收入，為低收入戶，108
    年度無所得資料亦無財產，有被告丙○○之稅務電子閘門財產
    所得調件明細表及臺東縣臺東市低收入戶證明書在卷足憑(
    見本院卷第93頁、第199頁）;被告林○琪為72年1月生，高職
    畢業，任職理髮助理，每月收入約2萬元，為低收入戶，108
    年度所得1筆、無財產資料（給付總額、財產總額之明細，
    參見稅務電子閘門財產所得調件明細表，見本院卷第133-13
    4頁，臺東縣臺東市低收入戶證明書，見本院卷第199頁）;
    被告甲○○為89年11月生，108年所得2筆、109年所得1筆，財
    產資料1筆（給付總額、財產總額之明細，參見稅務電子閘
    門財產所得調件明細表，見本院卷第189-192頁)。本院斟酌
    原告因系爭車禍事故造成之傷害，原告居住於彰化縣然於臺
    東縣發生系爭車禍事故，所受精神痛苦程度，兼衡兩造之社
    會地位、經濟狀況等一切情狀，認原告請求被告賠償精神慰
    撫金15,000元部分，應屬適宜，原告此部分之請求為有理由
    ，應予准許；逾此之請求為無理由，應予駁回。
 5、綜上，原告請求被告賠償醫療費470元、機車修理費5,830元
    、精神慰撫金15,000萬元，以上共21,300元為有理由，逾此
    之請求為無理由。
(五)所謂連帶債務，係指數債務人以共同目的，負同一給付之債
    務，而其各債務人對債權人，均各負為全部給付義務者而言
    ；不真正連帶債務，係指數債務人，以單一目的，本於各別
    之發生原因，負其債務，並因其中一債務之履行，而他債務
    亦同歸消滅者而言，兩者並不相同。因此判決命多數不真正
    連帶債務人為給付時，其主文自不得逕以「被告應連帶給付
    」之記載方式為之，否則即與不真正連帶債務之本旨不符。
    查被告丙○○、甲○○，共同不法侵害原告權利，依民法第184
    條第2項、第185條第1項前段規定，其2人自應負連帶賠償責
    任；被告林○琪就丙○○所為之侵權行為，依民法第187條第1
    項規定，亦應負法定代理人之連帶損害賠償責任。惟被告甲○○與被告林○琪間，則法無應負連帶責任之明文規定，應屬
    不真正連帶債務關係，如有任一被告為給付時，其餘被告於
    該給付範圍內，即應同免其責任。
(六)綜上所述，原告依侵權行為之法律關係，請求被告丙○○
　　分別與被告甲○○、林○琪連帶給付原告21,300元，為有理由
    ，惟逾此部分，即無理由，應予駁回。
四、本件原告勝訴部分，係屬民事訴訟法第427條第1項簡易訴訟
    事件，所為被告敗訴之判決，爰依同法第389條第1項第3款
    之規定，依職權宣告假執行，併依同法第392條第2項規定，
    依被告聲請得預供相當金額之擔保而免為假執行。
五、本件為判決之基礎已臻明確，兩造其餘之陳述及所提其他證
    據，經本院斟酌後，認為均於判決之結果無影響，自無庸逐
    一論述，併此敘明。
六、末按各當事人一部勝訴、一部敗訴者，其訴訟費用，由法院
    酌量情形，命兩造以比例分擔或命一造負擔，或命兩造各自
    負擔其支出之訴訟費用；共同訴訟人因連帶或不可分之債敗
    訴者，應連帶負擔訴訟費用，民事訴訟法第79條、第85條第
    2項分別定有明文。查本件原告一部勝訴、一部敗訴，本院
    審酌兩造勝敗比例，爰確定兩造訴訟費用負擔比例如主文第
    五項所示。
七、結論：本件原告之訴為一部有理由、一部無理由，依民事訴
    訟法第385條第1項前段、第79條、第85條第2項、第389條第
    1項第3款、第392條第2項，判決如主文。 　　　　
中　　華　　民　　國　　110 　年　　5 　　月　　19　　日
                  臺東簡易庭　法  官　馬培基
以上正本證明與原本無異。
如對本判決上訴，須於判決送達後20日內向本院提出上訴狀（須
附繕本）。
中　　華　　民　　國　　110 　年　　5 　　月　　19　　日
            　　　　　　　　　書記官  鄭志釩